【裁判字號】    89,台上,6705
【裁判日期】    891102
【裁判案由】    公共危險
【裁判全文】
最高法院刑事判決                              八十九年度台上字第六七○五號
    上訴人  台灣高等法院台南分院檢察署檢察官
    被 告   乙○○
            甲○○
右上訴人因被告等公共危險案件，不服台灣高等法院台南分院中華民國八十九年七月
十二日第二審更審判決（八十九年度上更(一)字第二六八號，起訴案號：台灣台南地方
法院檢察署八十五年度偵字第一四二八二號），提起上訴，本院判決如左：
    主  文
上訴駁回。
    理  由
按刑事訴訟法第三百七十七條規定，上訴於第三審法院，非以判決違背法令為理由，
不得為之。是提起第三審上訴，應以原判決違背法令為理由，係屬法定要件。如果上
訴理由狀並未依據卷內訴訟資料，具體指摘原判決不適用何種法則或如何適用不當，
或所指摘原判決違法情事，顯與法律規定得為第三審上訴理由之違法情形，不相適合
時，均應認其上訴為違背法律上之程式，予以駁回。本件原判決維持第一審諭知被告
乙○○、甲○○無罪之判決，駁回檢察官在第二審之上訴。已詳依據及理由，從形
式上觀察，原判決並無任何違背法令之處。上訴意旨雖以刑法第一百八十五條第一項
損壞或壅塞陸路致生往來之危險罪，採具體危險制，祇須有損壞、壅塞之行為，造成
公眾往來危險之狀態為已足，不以全部損壞、壅塞或發生實害為必要，本院七十九年
度台上字第二二五○號判例參照。本件被告二人有壅塞陸路，圍堵台南市○○區○○
路三段二三三巷之行為，為伊等所自承，另依告訴人吳國璋等指稱，可能因巷道之一
端遭圍堵，人車隨時有發生碰撞之危險，如有水災、火災發生，兩旁住戶因巷道狹窄
，出入不便無法救災，產生災害，並為里長即證人顏瑞銘證實（八十六年上訴字第一
九四三號卷第五十八頁參照），已造成公眾往來危險之狀況，符合該條項之構成要件
，原判決認該巷道照明設備充足，無論晝夜均無照明不足之虞，且圍堵處，無論自安
中路三段二三三巷口或該巷口與樂安一街交岔路口，常人均一望即知圍堵而不能通行
，必會繞道而不會硬行通過而撞及該鐵皮圍牆，該圍牆絕不足以發生妨害公眾往來危
險之可能，而水災或火災發生災害乃是因水、火之故，並非因巷道遭圍堵之故，並未
慮及水災或火災發生時，因巷道狹窄而不便救災而產生危險，適用法則自有不當云云
。然查上訴意旨所指救災不便產生之危險，並非往來之危險，與該罪之構成要件不符
，原判決無適用法則不當之違法。上訴意旨置原判決之論於不顧，徒憑己見，為事
實上之爭辯，並對原審採證認事之職權行使，任意指摘，難謂已符合首揭法定上訴要
件，其上訴違背法律上之程式，應予駁回。
據上論結，應依刑事訴訟法第三百九十五條前段，判決如主文。
中      華      民      國    八十九    年     十一     月      二      日
                              最高法院刑事第六庭
                                  審判長法官  謝  家  鶴
                                        法官  洪  文  章
                                        法官  花  滿  堂
                                        法官  陳  世  淙
                                        法官  洪  佳  濱
      右正本證明與原本無異
                                              書  記  官
中      華      民      國    八十九    年     十一     月    二十一    日


司法院資訊處製作；財團法人民間司法改革基金會備份。
